臺灣臺中地方法院刑事判決　　　　　　 96年度訴緝字第155號
公　訴　人　臺灣臺中地方法院檢察署檢察官
被　　　告　甲○○
上列被告因加重竊盜案件，經檢察官提起公訴（九十三年度偵字
第二四七八號），經被告於準備程序中就被訴事實為有罪之陳述
，受命法官於聽取當事人之意見後，由本院合議庭裁定由受命法
官獨任以簡式審判程序判決如下：
    主    文
甲○○攜帶兇器竊盜，累犯，處有期徒刑柒月。扣案之活動扳手
壹支、小油壓剪壹支、斜面鉗子壹支、自製扳手壹支、鑽石玻璃
刀壹支、自製尖刀壹支、一字型螺絲起子貳支，均沒收。
    事    實
一、甲○○前因妨害自由案件，經臺灣高等法院臺中分院以八十
    七年度重上更三字第五一號判決處以有期徒刑三年確定，又
    因妨害自由案件，經本院以八十六年度易字第二五四五號判
    決處以有期徒刑三月，如易科罰金，以銀元三百元折算一日
    確定，後經臺灣高等法院臺中分院以八十八年度聲字第三五
    四號裁定合併應執行有期徒刑三年一月，入監服刑後，於民
    國八十九年五月五日執行完畢。詎其猶不知悔改，竟意圖為
    自己不法所有，於九十三年一月二十四日凌晨四時三十分許
    ，持客觀上具有危險性足資為兇器使用之活動扳手一支、小
    油壓剪一支、斜面鉗子一支、自製扳手一支、鑽石玻璃刀一
    支、自製尖刀一支、一字型螺絲起子二支，行經臺中市○○
    街底之空地，見乙○○所有之車牌號碼七Ｄ－六八三七號自
    用小客車停放在該處，竟持前述其所有客觀上具有危險性足
    資為兇器使用之活動扳手一支，打破該車之右前座車窗玻璃
    （毀損部分未據告訴），再進入車內竊取乙○○所有之電動
    刮鬍刀及螢光筆各一支，得手後藏置於自身衣服口袋內，復
    繼續以前述其所有客觀上具有危險性足資為兇器使用之一字
    型螺絲起子一支，欲拔取汽車音響時，為乙○○當場發覺報
    警處理。經警到場逮捕甲○○後，扣得其所有客觀上具有危
    險性足資為兇器使用，於竊取財物時攜帶在其身上之活動扳
    手一支、小油壓剪一支、斜面鉗子一支、自製扳手一支、鑽
    石玻璃刀一支、自製尖刀一支、一字型螺絲起子二支，及不
    具危險性之探照燈一個。
二、案經臺中市警察局第三分局報請臺灣臺中地方法院檢察署檢
    察官偵查起訴。
    理    由
一、上揭犯罪事實，業據被告甲○○於警詢、偵訊中及本院審理
    時均坦承不諱，核與被害人乙○○於警詢中指述情節相符，
    並有臺中市警察局第三分局扣押筆錄一份、被害人車輛照片
    三張、扣押物品照片一張、贓物照片一張、贓物保管收據一
    紙附卷可稽，並有活動扳手一支、小油壓剪一支、斜面鉗子
    一支、自製扳手一支、鑽石玻璃刀一支、自製尖刀一支、一
    字型螺絲起子二支扣案可資佐證，足見被告自白與事實相符
    ，本案事證明確，其犯行洵堪認定，應依法論科。
二、按刑法第三百二十一條第一項第三款之攜帶兇器竊盜罪，係
    以行為人攜帶兇器為其加重條件，此所謂兇器，其種類並無
    限制，凡客觀上足以對人之生命、身體、安全構成威脅，具
    有危險性之兇器為已足，並不以攜帶之初有行兇之意圖為必
    要（最高法院七十九年臺上字第五二五三號判例意旨參照）
    。查本案被告持以犯前述竊盜案件之活動扳手一支、小油壓
    剪一支、斜面鉗子一支、自製扳手一支、鑽石玻璃刀一支、
    自製尖刀一支、一字型螺絲起子二支，或為沉重鋼鐵器具，
    或為尖銳物品，業經扣案可參，則上開扣案之活動扳手一支
    、小油壓剪一支、斜面鉗子一支、自製扳手一支、鑽石玻璃
    刀一支、自製尖刀一支、一字型螺絲起子二支，客觀上自屬
    於足以殺傷人之生命、身體之器械，顯為具有危險性之兇器
    無訛；故核被告所為，係犯刑法第三百二十一條第一項第三
    款之攜帶兇器竊盜罪。起訴書雖記載被告所犯係修正前刑法
    第三百四十條常業竊盜罪嫌云云，然被告僅有一次竊盜犯行
    ，且修正前刑法第三百四十條常業竊盜罪現已修正刪除，是
    公訴檢察官當庭更正起訴法條為刑法第三百二十一條第一項
    第三款攜帶兇器竊盜罪，併予敘明。被告前因妨害自由案件
    ，經臺灣高等法院臺中分院以八十七年度重上更三字第五一
    號判決處以有期徒刑三年確定，又因妨害自由案件，經本院
    以八十六年度易字第二五四五號判決處以有期徒刑三月，如
    易科罰金，以銀元三百元折算一日確定，後經臺灣高等法院
    臺中分院以八十八年度聲字第三五四號裁定合併應執行有期
    徒刑三年一月，入監服刑後，於八十九年五月五日執行完畢
    ，有臺灣高等法院被告前案紀錄表及臺灣臺中地方法院檢察
    署刑案資料查註紀錄表在卷可憑，而被告行為後，刑法第四
    十七條業於九十四年二月二日修正公布，並於九十五年七月
    一日施行，修正前刑法第四十七條規定：「受有期徒刑之執
    行完畢，或受無期徒刑或有期徒刑一部之執行而赦免後，五
    年以內再犯有期徒刑以上之罪者，為累犯，加重本刑至二分
    之一。」修正後刑法第四十七條第一項規定：「受徒刑之執
    行完畢，或一部之執行而赦免後，五年以內故意再犯有期徒
    刑以上之罪者，為累犯，加重本刑至二分之一。」故被告前
    受有期徒刑執行完畢，五年內再犯本件有期徒刑以上之罪，
    不論依修正前之刑法第四十七條，或修正後之刑法第四十七
    條第一項之規定，均構成累犯，對被告而言並無有利或不利
    之情形，自不生新舊法比較之問題，爰依最高法院九十五年
    十一月七日第二十一次刑事庭會議決議，直接適用裁判時法
    即修正後刑法第四十七條第一項之規定，論以累犯，並加重
    其刑。爰審酌被告正值壯年，不思循正當管道賺取財物，欲
    謀不勞而獲，其心可議，且其任意攜帶兇器竊取他人財物，
    造成他人財產損失，影響社會治安甚鉅，惟被告與被害人已
    達成和解，並賠償被害人新臺幣三千元，暨考其犯罪動機、
    手段、方法、犯罪所得，及被告坦承犯行，犯後態度尚可等
    一切情況，量處如主文所示之刑，以示懲儆。扣案之活動扳
    手一支、小油壓剪一支、斜面鉗子一支、自製扳手一支、鑽
    石玻璃刀一支、自製尖刀一支、一字型螺絲起子二支，均為
    兇器，且為被告行竊時隨身攜帶之物，業經被告供明在卷，
    爰依刑法第三十八條第一項第二款之規定，均併予宣告沒收
    ；至扣案之探照燈一個，雖為被告所有，然非供竊盜所用之
    物，亦非兇器，依法非得為沒收之客體，併予敘明。
據上論斷，應依刑事訴訟法第二百七十三條之一第一項、第二百
九十九條第一項前段，刑法第三百二十一條第一項第三款、第四
十七條第一項、第三十八條第一項第二款，判決如主文。
中　　華　　民　　國　　96　　年　　4 　　月　　30　　日
                  刑事第十三庭  法  官  黃裕仁
上正本證明與原本無異。
如不服本判決，應於送達後十日內向本院提出上訴狀（須附繕本
），上訴於臺灣高等法院臺中分院。
                                書記官  王嘉仁
中　　華　　民　　國　　96　　年　　4 　　月　　30　　日
附錄論罪科刑法條
刑法第三百二十一條：
犯竊盜罪而有左列情形之一者，處六月以上五年以下有期徒刑：
一  於夜間侵入住宅或有人居住之建築物、船艦，或隱匿其內而犯
    之者。
二  毀越門扇、牆垣或其他安全設備而犯之者。
三  攜帶兇器而犯之者。
四  結夥三人以上而犯之者。
五  乘火災、水災或其他災害之際而犯之者。
六  在車站或埠頭而犯之者。
前項之未遂罰之。
